【裁判字號】    98,上易,2574
【裁判日期】    981202
【裁判案由】    恐嚇等
【裁判全文】
臺灣高等法院刑事判決                98年度上易字第2574號
上  訴  人
即  被  告  庚○○
                    (現於臺灣臺南監獄臺南分監另案執行中)
上列上訴人因恐嚇取財等案件，不服臺灣板橋地方法院98年度易
字第383號，中華民國98年9月3日第一審判決（起訴案號：臺灣
板橋地方法院檢察署98年度偵字第602號），提起上訴，本院判
決如下：
    主  文
原判決關於竊盜部分(即原判決附表三編號1、2、3所示三罪)暨
執行刑部分均撤銷。
庚○○犯加重竊盜三罪，各處如附表三編號1、2、3主文欄所示
之刑，均減為如附表三編號1、2、3主文欄所示之刑，如易科罰
金，均以新臺幣壹仟元折算壹日。
其他上訴駁回。
前開第二項撤銷改判部分所處之刑，與第三項上訴駁回部分所處
之刑，應執行有期徒刑壹年拾月，如易科罰金，以新臺幣壹仟元
折算壹日。扣案如附表二所示之物品沒收。
    事  實
一、緣庚○○（綽號泡泡龍）前於民國（下同）95年間因恐嚇取
    財等案件，經本院臺中分院以96年度上易字第87號刑事判決
    處有期徒刑2年確定，另經臺灣臺南地方法院以96年度易字
    第1422號刑事判決處有期徒刑1年6月，減為有期徒刑9月確
    定，嗣上開罪刑經本院臺中分院以97年度聲字第1390號刑事
    裁定定應執行有期徒刑2年8月確定（現在監執行中，於本案
    不構成累犯）。詎其仍不知悔改，竟與黃欽隆（綽號隆隆，
    現另案通緝中）、張旨龍（綽號眼鏡）、王成源（綽號哈囉
    ，上開二人涉犯加重竊盜及恐嚇取財犯行，均經判刑確定）
    共同基於意圖為自己不法所有，並基於恐嚇取財之犯意聯絡
    ，由王成源先於96年1月中旬某日，在臺北縣土城市○○路○
    段彰化銀行旁，以新臺幣（下同）8,000元之代價向張佳冠
    （其涉犯幫助恐嚇取財罪嫌，業經臺灣士林地方法院以98年
    度易緝字第6號刑事判決處有期徒刑2月確定）購得其前申請
    設立之土城郵局帳號00000000000000號帳戶之存摺、提款卡
    及密碼後，將上開土城郵局帳戶之存摺、提款卡及密碼等物
    ，交予黃欽隆使用，再先後於96年3月24、29、30日，由庚
    ○○與黃欽隆、張旨龍、王成源攜帶黃欽隆或張旨龍所有客
    觀上足以對人之生命、身體安全構成威脅，且具有相當危險
    性之鐮刀、老虎鉗、柴刀、鋸子等工具，並以竹竿、鳥網等
    網鴿之工具，在臺北縣三芝鄉橫山村之山區，利用鴿主訓練
    賽鴿期間，由庚○○與黃欽隆、王成源與張旨龍，二人一組
    在場共同架設捕鴿網攔截賽鴿予以捕捉之方式，結夥三人以
    上竊取附表一被害人欄所示戊○○等人所飼養飛經上述架網
    地區之賽鴿後（渠等竊取賽鴿之時間、賽鴿飛行訓練地點、
    被害人及竊取鴿子數量，詳如附表一所示），由王成源在旁
    協助收集及整理網獲之賽鴿，渠等經依賽鴿所懸掛之腳環得
    知附表一所示飼主戊○○等人之聯絡電話號碼後，由黃欽隆
    、庚○○、王成源先後多次撥打電話予戊○○等飼主，對各
    該飼主恫赫稱：如欲取回賽鴿，需以附表一所示之金額贖回
    ，否則即不返還賽鴿等語，以此加害財產之事恐嚇戊○○等
    人，使戊○○等人心生畏懼，遂依渠等之指示將款項匯入前
    開張佳冠土城郵局帳戶（匯款之時間、金額、地點及被害人
    等項，詳如附表一所示），俟鴿主戊○○等人匯款至渠等指
    定前開張佳冠帳戶後，即由黃欽隆、庚○○、王成源等人釋
    放賽鴿，並由張旨龍、王成源提領鴿主匯入之款項，且交予
    黃欽隆，由黃欽隆朋分所得贓款予渠等。嗣黃欽隆、庚○○
    、王成源先後於下列時、地為警查獲：(一)員警持檢察官核發
    之拘票，於96年5月29日上午12時10分許，在臺北縣土城市
    ○○路與仁愛街口車號5400-SK號自用小客車內查獲黃欽隆
    ，並經警在上述車輛及其帶同警方至臺北縣新莊市○○路○
    段60巷9號4樓住處，搜索扣得黃欽隆所有供渠等捕鴿竊盜時
    所用之鐮刀1支、老虎鉗1支、塑膠鞋2 雙、望遠鏡1組及撥
    打電話向戊○○等人恐嚇取財所用之公共電話IC卡1張，及
    非本案犯罪所用之衣服、防彈背心各1件、空白之郵局國內
    匯款單7張、記事本1本；黃欽隆復帶同警方至臺北市○○區
    ○○路3段336巷66號、嘉義縣義竹鄉義竹橋八掌溪河床下，
    分別扣得其所有供渠等在臺北市士林山區及嘉義縣八掌溪河
    床下捕鴿竊盜時所用之手套1雙、網子1件，及非本案作案所
    用之衣服1件；(二)員警於96年6月11日晚間9時30分許，在臺
    南縣鹽水鎮○○路192號207室查獲庚○○，並在上址及其騎
    乘之機車置物箱內，扣得其所有供渠等捕鴿竊盜犯罪預備之
    袖套2雙、鉛塊7個、彩帶1捲、鴨舌帽2頂、防滑鞋1雙，及
    非本案犯罪所用之京城銀行匯款委託書1張、電話簿1本；(三)
    員警於96年7月10日持檢察官核發之拘票在臺北縣土城市○
    ○路與仁愛街口查獲王成源，經其帶同警方至臺北縣三芝鄉
    ○○村○○道路旁山坡上扣得張旨龍所有供渠等捕鴿竊盜時
    所用之網子3件、鐮刀1把。
二、案經附表一所示之被害人戊○○等人分別訴由臺北縣政府警
    察局移送臺灣板橋地方法院檢察署檢察官偵查起訴。
    理  由
壹、有關證據能力部分：刑事訴訟法第159條第1項雖規定，被告
    以外之人於審判外之言詞或書面陳述，除法律有規定外，不
    得作為證據。惟同法第159條之5明定：「被告以外之人於審
    判外之陳述，雖不符前4條之規定，而經當事人於審判程序
    同意作為證據，法院審酌該言詞陳述或書面陳述作成時之情
    況，認為適當者，亦得為證據。」、「當事人、代理人或辯
    護人於法院調查證據時，知有第159條第1項不得為證據之情
    形，而未於言詞辯論終結前聲明異議者，視為有前項之同意
    。」其立法理由在於傳聞證據未經當事人之反對詰問予以核
    實，乃排斥其證據能力。惟當事人如放棄對原供述人之反對
    詰問權，於審判程序表示同意該等傳聞證據可作為證據，此
    時，法院除認該傳聞證據欠缺適當性外，自可承認其證據能
    力。又當事人、代理人或辯護人於調查證據時，知有刑事訴
    訟法第159條第1項不得為證據之情形，卻表示「對於證據調
    查無異議」、「沒有意見」等意思，而未於言詞辯論終結前
    聲明異議者，應視為已有將該等傳聞證據採為證據之同意，
    最高法院93年度台上字第3533號、94年度台上字第2976號判
    決亦採同一見解。經查：本案被告庚○○及檢察官於本院審
    判期日，對於下列經本院調查之證據方法，均表示對證據能
    力不爭執，復於審判期日就本院一一提示之前揭證據方法於
    言詞辯論終結前，均亦未就所調查之證據主張有刑事訴訟法
    第159條第1項不得為證據之情形，是參照上開說明要旨，
    本案經調查之證據，均有證據能力，合先敘明。
貳、實體方面：
一、訊據被告庚○○固坦承伊曾於96年3、4月間與黃欽隆至臺北
    縣三芝鄉橫山村之山區架設鳥網捕抓賽鴿，並由黃欽隆打電
    話恐嚇鴿主匯款之事實，惟矢口否認有何竊盜及恐嚇取財之
    犯行，並辯稱：伊與黃欽隆在三芝共犯的擄鴿勒贖案件，係
    使用蕭鳳珠帳戶，該案並已經本院判決確定在案。至於王成
    源另以8,000元之代價，向張佳冠購得之郵局帳戶，係供黃
    欽隆與黃泰養、陳圳源、王成源、林展遙、邱文海等人於96
    年3月2日起至同年月30日止，在臺北市士林區萬溪右線產業
    道路山區所涉擄鴿勒贖之用，與被告無涉。且共同被告王成
    源於原審作證時，已陳明彼等至三芝作案時，並無被告參與
    ，伊於96年4月份才見到被告等語，亦無明確之證據足以認
    定被告於96年3月間即已參與本案之犯行云云。惟查：同案
    被告王成源向案外人張佳冠購得上開土城郵局帳戶之存摺、
    提款卡及密碼，供渠等作為人頭帳戶使用，且被告庚○○、
    黃欽隆、王成源、張旨龍於96年3月中旬某日起至同年月底
    止，在臺北縣三芝鄉橫山村之山區，以上開兇器及工具等物
    架設捕鴿網捕抓賽鴿而竊取之，經依竊得之賽鴿腳環得知飼
    主戊○○等人聯絡電話後，由被告庚○○、黃欽隆、王成源
    撥打電話予告訴人戊○○等人以前開言語恫赫，使告訴人戊
    ○○等人心生畏懼，遂依渠等指示匯款至前開張佳冠帳戶，
    由共同被告張旨龍、王成源將所提領之款項交予共同被告黃
    欽隆朋分之事實，業據被告庚○○於警詢及偵訊時坦認不諱
    （詳見臺灣板橋地方法院檢察署96年度偵字第20180號偵查
    卷〈下稱96偵20180卷〉第31至34、195至196頁），核與共
    同被告王成源於警詢、偵訊時具結證述（詳見96偵20180卷
    第19至22、24、202至203頁、臺灣士林地方法院〈下稱士林
    地院〉96年度易字第1211號刑事卷〈下稱96易1211卷〉第29
    至30頁）、共同被告黃欽隆於警詢及偵訊時具結證述（詳見
    96偵20180卷第28至29、130、140頁）及證人張佳冠於警詢
    、偵訊及法院訊問時證述之情節相符，且有被害人戊○○、
    癸○○、甲○○、己○○、乙○○、丑○○、丁○○、辛○
    ○、卯○○、丙○○、寅○○、子○○、壬○○、辰○○於
    警詢時之指訴（詳見96偵20180卷第39至40、43至44、47至
    48、51至52、55至56、59至60、63至64、67至68、71至72、
    75至76、79至80、83至84、87至88、91至92頁，臺灣士林地
    方法院檢察署〈下稱士林地檢署〉96年度偵字第8611號偵查
    卷第25至27頁）明確，暨渠等郵政國內匯款執據（96偵2018
    0卷第41、45、49、53、57、61、65、71、73、77、81、85
    、89、93頁）、前開張佳冠所開立之土城郵局開戶資料及該
    帳戶之客戶歷史交易清單1份（96偵20180卷第99至106頁）
    、中華郵政股份有限公司板橋郵局98年5月18日板營字第098
    0200910號函暨其所附之張佳冠帳戶開戶迄今交易往來明細1
    份（原審卷第114至122頁）、臺北縣政府警察局刑警大隊（
    偵四隊）ATM提款錄影監視器翻拍照片6張、三芝鄉○○路路
    口錄影監視器翻拍照片8幀、現場相片14幀（96偵20180卷第
    107至109、121至124、131至151頁）在卷可稽；且證人王成
    源於原審審理時亦證述：我在三芝看過庚○○，庚○○跟黃
    欽隆在山上，我跟張旨龍在山下電塔那裡，我看到庚○○跟
    黃欽榮往山上去，我及張旨龍當時抓到的鴿子是交給黃欽隆
    ；我在三芝看過庚○○約3至4次，正確日子我忘了；我們到
    三芝抓過3至4次鴿子，每次都在早上去，待3、4個小時；我
    跟張旨龍一起抓鴿子，由我跟張旨龍架網，庚○○及黃欽隆
    在上面抓，我跟黃欽隆比較熟，有時黃欽隆會到山腰找我們
    ，幫我們把鴿子抓下來，袋子是我拿著，我負責裝袋，庚○
    ○也有把鴿子交給我裝入袋子；我於警詢時稱是4個人平均
    分贓，是指我、庚○○、張旨龍、黃欽隆等語（詳見原審卷
    第189至192頁）甚明，復觀諸共同被告黃欽隆、王成源上開
    證述情節，互核一致，且與被告庚○○前開供述相符，是渠
    等上開供述及證述，均洵堪採信。至於證人王成源於原審審
    理時證稱：剛到三芝犯案時，沒有看到庚○○，後來於4月
    份時看到庚○○云云（詳見原審卷第189頁），顯與附表一
    所示竊盜時間有異，且核與其先前於警詢及偵訊時明確供述
    渠等本案擄鴿勒贖之犯罪時間係於96年3月間迥異，且證人
    王成源於原審審理時尚證述：我於警詢時說3月底是大概，4
    月份後的事我不敢確定等語（詳見原審卷第190頁反面），
    故可知證人王成源前揭證稱被告庚○○係於96年4月份參與
    云云，係因時間久遠，記憶有誤所致，殊難據採為有利於被
    告庚○○之認定。況被告庚○○於警詢時供稱：（問：你所
    涉及竊鴿及恐嚇勒贖集團所使用之帳戶為張佳冠所有之土城
    郵局帳號：0000000-0000000帳戶，是否正確？你是否認識
    張佳冠？）伊不清楚，要問黃欽隆才知道，因為帳戶是黃欽
    隆去處理的；伊不認識張佳冠等語（96偵20180 卷第33頁）
    ，及證人王成源於原審審理時證稱：三芝所使用之帳戶我不
    確定是哪一個帳戶，因為鴿子都是交給黃欽隆處理；我拿張
    佳冠、蕭鳳珠之卡片領錢等語（詳見原審卷第189頁反面、
    第191頁），是被告庚○○既然不知黃欽隆於本件三芝犯案
    時所使用之人頭帳戶者，則被告庚○○亦無從確認黃欽隆於
    本案所使用之人頭帳戶確非前揭張佳冠帳戶。再者，上開張
    佳冠帳戶雖曾供共同被告黃欽隆另與黃泰養、陳圳源、王成
    源、林展遙、邱文海等人於96年3月2日起至96年3月30日止
    ，在臺北市士林區萬溪右線產業道路山區之擄鴿勒贖案件，
    嗣於96年3月15日上午9時許為警當場查獲黃泰養、林展遙、
    陳圳源，而王成源、黃欽隆、邱文海等人趁隙逃逸，員警迄
    於同年5月29日始查獲黃欽隆，其中黃泰養、王成源業經士
    林地院以96年度易字第1211號、張佳冠業經士林地院以98年
    度易緝字第6號及邱文海業經士林地院以96年度易字第1644
    號、97年度易字第101號判刑在案，此經原審院調閱前開卷
    宗查核屬實，且有該判決書各1份（詳見原審卷第81至104頁
    ）在卷可證，而前開張佳冠帳戶於96年3月15日黃泰養等人
    為警查獲時，尚未被列為警示帳戶，係遲至96年4月17日始
    設立為警示帳戶乙節，亦有上開板橋郵局函文（詳見原審卷
    第114頁）及上開判決書可證。又被告庚○○與同案被告王
    成源、黃欽龍、張旨龍等共計四人，於96年3月下旬在台北
    縣三芝鄉橫山村山區架網捕鴿，再向鴿主勒索金錢之行為，
    與同案被告黃欽龍是否再夥同其他黃泰養、邱文海等人在士
    林區萬溪右線產業道路，以相同模式犯案，在時間及地點上
    ，均互不排斥，自不能以同案被告黃欽龍、王成源等另夥同
    他人在同一期間內以相同模式作案，即謂被告庚○○未犯本
    案之罪，事理至明。綜上，被告庚○○前開所辯各節，均屬
    無據，自不足採信，其犯罪事實堪予認定，應予依法論科。
二、論罪科刑部分：
  (一)論罪部分：
  1.按刑法第321條第1項第3款之攜帶兇器竊盜罪，係以行為人
    攜帶兇器竊盜為其加重條件，此所謂兇器，其種類並無限制
    ，凡客觀上足對人之生命、身體、安全構成威脅，具有危險
    性之兇器均屬之，且祇須行竊時攜帶此種具有危險性之兇器
    為已足，並不以攜帶之初有行兇之意圖為必要。次按刑法分
    則或刑法特別法中規定之結夥二人或三人以上之犯罪，應以
    在場共同實施或在場參與分擔實施犯罪之人為限，不包括同
    謀共同正犯在內（最高法院79年台上字第5253號、76年度台
    上字第7210號判例意旨參照）。本件依共同被告黃欽隆於96
    年5月30日警詢時供述：扣案之鐮刀是要砍草架網時所用，
    老虎鉗子是用來架網時綁鐵絲用的等語，及共同被告王成源
    於96年7月11日警詢時供述：伊帶同警方至臺北縣三芝鄉○
    ○村○○道路旁山坡上架鴿網之地點取獲之鐮刀及捕鴿網都
    是架設鴿網竊鴿時所使用等語，以及被告庚○○於法院審理
    中供稱：其架鴿網捕鴿時有用到老虎鉗；伊在三芝山區有看
    到王成源下山時有拿柴刀、鋸子等語。是被告庚○○與共同
    被告黃欽隆、王成源、張旨龍架鴿網捕鴿而竊取賽鴿時有攜
    帶使用鐮刀、老虎鉗、柴刀、鋸子等工具，而該鐮刀、老虎
    鉗、柴刀、鋸子，均係尖端銳利之金屬材料製作且材質堅硬
    之刀具，並有扣案物照片在卷可稽，足認被告等行竊時若持
    上開鐮刀、老虎鉗、柴刀、鋸子攻擊人之身體，客觀上足以
    對人之生命、身體構成危害，應屬刑法第321條第1項第3款
    之兇器無訛。
  2.被告庚○○與共同被告黃欽隆、王成源與張旨龍為本件竊盜
    犯行時，渠等四人均在臺北縣三芝鄉橫山村之山區架網補鴿
    之現場，共同為捕鴿竊盜行為之分擔，除攜帶兇器外，尚有
    結夥三人以上，即應成立結夥三人以上攜帶兇器竊盜罪。
  3.核被告庚○○所為，係犯刑法第321條第1項第3款、第4款之
    結夥三人以上攜帶兇器竊盜罪及同法第346條第1項之恐嚇取
    財罪。
  4.又被告庚○○等人於鴿子遭捕鴿網欄截捕抓後，將之取下而
    破壞鴿主持有支配關係，並建立自己之持有支配關係，始為
    竊盜之行為，是被告分別破壞鴿主持有支配關係，並建立自
    己之持有支配關係，其於不同時間竊取不同被害人之賽鴿，
    自應論以數罪，惟其分別於同一時、地即如附表一編號1至2
    及3至13所示之同一竊盜時間，以一次架設捕鴿網同時竊盜
    取得附表一編號1至2及3至13所示被害人戊○○等人之賽鴿
    而觸犯同種類之罪名，係以一行為同時觸犯數罪名，為想像
    競合犯，爰依刑法第55條之規定，論以一加重竊盜罪（即如
    附表三編號1、2所示）。
  5.被告庚○○與共同被告黃欽隆、王成源與張旨龍就前開加重
    竊盜及恐嚇取財之犯行，有犯意之聯絡及行為分擔，為共同
    正犯。
  6.被告庚○○所犯如附表三所示之各加重竊盜罪、恐嚇取財罪
    ，犯意個別，行為互殊，應予分論併罰。
  (二)科刑部分：
  1.再查本件被告為前開犯行，其犯罪時間均在96年4月24日以
    前，所犯且合於中華民國九十六年罪犯減刑條例第2條第1項
    第3款所定之減刑條件，依該減刑條例第7條第1項、第2項之
    規定，宣告各應減其宣告刑二分之一。如減得之刑為六個月
    以下有期徒刑，並應諭知易科罰金之折算標準。
  2.又按98年6月19日公布之司法院大法官會議釋字第662號解釋
    ：「中華民國94年2月2日修正公布之現行刑法第41條第2項
    ，關於數罪併罰，數宣告刑均得易科罰金，而定應執行刑之
    刑逾6個月者，排除適用同條第1項得易科罰金之規定部分，
    與憲法第23條規定有違，並與本院釋字第366號解釋意旨不
    符，應自本解釋公布之日起失其效力。」故對於數罪併罰，
    數宣告刑均得易科罰金，而定應執行之刑超過6個月者，依
    司法院大法官會議釋字第366號、662號解釋意旨，仍得易科
    罰金，併予敘明。
  (三)沒收部分：
  1.員警於96年5月29日在共同被告黃欽隆使用之車輛及住處，
    扣案之鐮刀1支、老虎鉗子1支、塑膠鞋2雙、望遠鏡1組、公
    共電話IC卡1張（即附表二編號1至5之物），均係共犯黃欽
    隆所有之物，及員警於96年6月11日查獲被告庚○○時，扣
    案之袖套2雙、鉛塊7個、彩帶1捲、鴨舌帽3頂、防滑鞋1 雙
    （即附表二編號6至10之物），則係被告庚○○所有之物。
    茲上開扣案物（附表二編號5之公共電話IC卡1張除外），均
    係被告庚○○與共同被告王成源、黃欽隆、張旨龍共犯附表
    一所示用以捕鴿竊盜所用或竊盜預備之物；至上開扣案之公
    共電話IC卡1張（即附表二編號5），則係渠等撥打電話向被
    害人恐嚇取財犯罪所用之物等情，業據被告於警詢及法院訊
    問時供述、共同被告王成源於警詢、偵訊及法院訊問時、共
    同被告黃欽隆於警詢及偵訊時供述在卷，應依刑法第38條第
    1項第2款之規定，併予宣告沒收之。
  2.另員警於同年7月10日查獲共同被告王成源，經其帶同警方
    至臺北縣三芝鄉○○村○○道路旁山坡上扣案之網子3件、
    鐮刀1把（即附表二編號11、12之物），係共同被告張旨龍
    所有之物，且係供被告庚○○、共同被告王成源、黃欽隆與
    張旨龍為共犯附表一所示犯行時用以捕鴿竊盜所用之物，亦
    據共同被告王成源於警詢供述屬實，併應依上開規定宣告沒
    收之。
  3.至其餘扣案物品，即96年5月29日扣案之衣服、防彈背心各1
    件、空白之郵局國內匯款單7張、記事本1本，與在臺北市○
    ○區○○路3段336巷66號、嘉義縣義竹鄉義竹橋八掌溪河床
    下，分別扣得之手套1雙、網子1件、衣服1件，與同年6月11
    日扣案之京城銀行匯款委託書1張、電話簿1本，因均非屬本
    案竊盜或恐嚇取財犯罪所用之物，本院自無庸併予宣告沒收
    ，併此敘明。
三、上訴有無理由之判斷
  (一)竊盜部分（即撤銷改判部分）
    原審就被告庚○○被訴加重竊盜部分予以論罪科刑，固非無
    見。惟查原判決附表三編號1、2、3所示之三次加重竊盜犯
    行，原審分別判處宣告刑有期徒刑捌月、拾月、柒月，但依
    中華民國九十六年罪犯減刑條例相關規定，減其宣告刑二分
    之一後，竟分別諭知減為有期徒刑肆月又拾伍日、陸月、肆
    月，自有違誤。被告就此部分之上訴，仍持前詞否認犯罪，
    雖無可採，然原判決既有可議，自屬無法維持，應由本院就
    此部分予以撤銷改判。爰審酌被告庚○○之犯罪動機、目的
    、手段，各該被害人所受之損害，兼衡被告之智識程度、參
    與竊盜犯行之程度及次數，及迄今尚未賠償被害人等所受之
    損失，以及其犯後飾詞否認犯行，未有悔悟之態度等一切情
    狀，分別量處如附表三編號1、2、3主文欄所示之刑，並依
    前述減刑條例之規定，減其宣告刑二分之一，復就減得之刑
    ，諭知易科罰金之折算標準。扣案如附表二編號1至4、6至
    12所示之物均沒收（理由已如前述）。
  (二)恐嚇取財部分（即上訴駁回部分）
    原審就被告庚○○被訴恐嚇取財部分，援引刑法第28條、第
    346第1項、第41條第1項前段、第38條第1項第2款，刑法施
    行法第1條之1第1項、第2項前段，中華民國九十六年罪犯減
    刑條例第2條第1項第3款（誤引同條例第3條第1項第15款）
    、第7條、第9條，並審酌被告庚○○之犯罪動機、目的、手
    段，各該被害人所受之損害，兼衡被告之智識程度、參與恐
    嚇取財犯行之程度及次數，及迄今尚未賠償被害人等所受之
    損失，以及其犯後飾詞否認犯行，未有悔悟之態度等一切情
    ，分別量處如附表三編號4、5主文欄所示之刑，並依前述減
    刑條例之相關規定，減其宣告刑二分之一，復就減得之刑諭
    知易科罰金之折算標準，暨對於附表二編號5所示之物宣告
    沒收。認事用法及量刑均無不當，被告庚○○對此部分上訴
    ，猶執前詞否認犯罪，並無可採，其上訴為無理由，應予駁
    回。復就前開撤銷改判部分所處之刑，與此上訴駁回部分所
    處之刑，定應執行刑為有期徒刑壹年拾月，並諭知易科罰金
    之折算標準，暨宣告如附表二所示之物品沒收。
據上論斷，應依刑事訴訟法第369條第1項前段，第368條、第364
條、第299條第1項前段，刑法第28條、第321條第1項第3款、第4
款、第55條、第51條第5款、第41條第1項前段、第38條第1項第2
款，刑法施行法第1條之1第1項、第2項前段，中華民國九十六年
罪犯減刑條例第2條第1項第3款、第7條、第9條、第10條第1項判
決如主文。
本案經檢察官曾忠己到庭執行職務。
中    華    民    國    98    年    12    月    2     日
                  刑事第一庭  審判長法  官  葉騰瑞
                                    法  官  莊明彰
                                    法  官  王炳梁
以上正本證明與原本無異。
不得上訴。
                                    書記官  陳啟文
中    華    民    國    98    年    12    月    2     日
附錄本案論罪科刑之法律條文：
中華民國刑法第321條第1項第3 、4 款：
犯竊盜罪而有左列情形之一者，處6月以上、5年以下有期徒刑：
三、攜帶兇器而犯之者。
四、結夥三人以上而犯之者。
中華民國刑法第346 條第1 項：
意圖為自己或第三人不法之所有，以恐嚇使人將本人或第三人之
物交付者，處6 月以上5 年以下有期徒刑，得併科1 千元以下罰
金。
附表一：
┌──┬──────┬──────────────┬─────────────┐
│編號│ 被  害  人 │竊盜時間                  │賽鴿訓練處              │
│    │（住處地點）│匯款時間                  │被竊鴿子數量            │
│    │            │匯款金額（新臺幣）        │                          │
│    │            │匯款地點                  │                          │
├──┼──────┼──────────────┼─────────────┤
│ 1  │戊○○      │96年3 月24日上午某時許    │基隆外海                │
│    │（臺北縣土城│96年3 月24日              │賽鴿4 隻                │
│    │市）        │12,014元                  │                          │
│    │            │國慶郵局                  │                          │
├──┼──────┼──────────────┼─────────────┤
│ 2  │癸○○      │96年3 月24日上午某時許    │基隆八斗子漁港附近海域  │
│    │（臺北縣中和│96年3 月24日16時26 分     │賽鴿6 隻                │
│    │市）        │20,000元                  │                          │
│    │            │國慶郵局                  │                          │
├──┼──────┼──────────────┼─────────────┤
│3   │甲○○      │96年3 月29日上午某時      │基隆外海                │
│    │（臺北縣鶯歌│96年3 月29日11時47 分     │賽鴿1 隻                │
│    │鎮）        │2,551元                   │                          │
│    │            │二橋郵局                  │                          │
├──┼──────┼──────────────┼─────────────┤
│ 4  │己○○      │96年3 月29日上午某時許    │基隆外海                │
│    │（臺北縣鶯歌│96年3 月29日12時6分       │賽鴿1 隻                │
│    │鎮）        │2,514 元                  │                          │
│    │            │二橋郵局                  │                          │
├──┼──────┼──────────────┼─────────────┤
│ 5  │乙○○      │96年3 月29日上午某時許    │基隆海域                │
│    │（臺北縣板橋│96年3 月29日12時59 分     │賽鴿1 隻                │
│    │市）        │3,075 元                  │                          │
│    │            │港尾郵局                  │                          │
├──┼──────┼──────────────┼─────────────┤
│ 6  │丑○○      │96年3 月29日上午某時許    │基隆外海                │
│    │（臺北縣鶯歌│96年3 月29日13時2分       │賽鴿1 隻                │
│    │鎮）        │2,009 元                  │                          │
│    │            │二橋郵局                  │                          │
├──┼──────┼──────────────┼─────────────┤
│ 7  │丁○○      │96年3 月29日上午某時許    │臺北縣萬里鄉地區        │
│    │（臺北縣鶯歌│96年3 月29日13時5 分      │賽鴿1 隻                │
│    │鎮）        │1,654 元                  │                          │
│    │            │鳳鳴郵局                  │                          │
├──┼──────┼──────────────┼─────────────┤
│ 8  │辛○○      │96年3 月29日上午某時許    │臺北縣萬里鄉地區        │
│    │（臺北縣新莊│96年3 月29日13時17 分     │賽鴿1 隻                │
│    │市）        │3,026 元                  │                          │
│    │            │中港郵局                  │                          │
├──┼──────┼──────────────┼─────────────┤
│ 9  │卯○○      │96年3 月29日上午某時許    │基隆外海                │
│    │（臺北縣新莊│96年3 月29日13時32 分     │賽鴿1 隻                │
│    │市）        │2,528 元                  │                          │
│    │            │育英街郵局                │                          │
├──┼──────┼──────────────┼─────────────┤
│ 10 │丙○○      │96年3 月29日上午某時許    │基隆外海                │
│    │（臺北縣五股│96年3 月29日14時34 分     │賽鴿1 隻                │
│    │鄉）        │3,051 元                  │                          │
│    │            │泰山郵局                  │                          │
├──┼──────┼──────────────┼─────────────┤
│ 11 │寅○○      │96年3 月29日上午某時許    │臺北縣萬里鄉地區外海    │
│    │（臺北縣樹林│96年3 月29日15時24 分     │賽鴿1 隻                │
│    │市）        │2,501 元                  │                          │
│    │            │大同郵局                  │                          │
├──┼──────┼──────────────┼─────────────┤
│ 12 │子○○      │96年3 月29日上午某時許    │宜蘭頭城地區            │
│    │（臺北縣樹林│96年3 月29日16時16 分     │賽鴿1 隻                │
│    │市）        │3,043 元                  │                          │
│    │            │育英街郵局                │                          │
├──┼──────┼──────────────┼─────────────┤
│ 13 │壬○○      │96年3 月29日上午某時      │基隆外海                │
│    │（臺北縣三重│96年3 月29日16時19 分     │賽鴿1 隻                │
│    │市）        │2,515 元                  │                          │
│    │            │五常街郵局                │                          │
├──┼──────┼──────────────┼─────────────┤
│ 14 │辰○○      │96年3 月30日上午某時      │臺灣北海岸海域地區      │
│    │（臺北縣板橋│96年3 月30日15時48 分     │賽鴿1 隻                │
│    │市）        │2,000 元                  │                          │
│    │            │新海郵局                  │                          │
└──┴──────┴──────────────┴─────────────┘
附表二：宣告沒收之扣押物品明細
 ┌──┬──────┬───┬───┬───────────┐
 │編號│品        名│ 數量 │所有人│沒收之依據            │
 ├──┼──────┼───┼───┼───────────┤
 │ 1  │鐮刀        │ 1支  │黃欽隆│供竊盜犯罪所用之物    │
 ├──┼──────┼───┼───┼───────────┤
 │ 2  │老虎鉗      │ 1支  │黃欽隆│同上                  │
 ├──┼──────┼───┼───┼───────────┤
 │ 3  │塑膠鞋      │ 2雙  │黃欽隆│同上                  │
 ├──┼──────┼───┼───┼───────────┤
 │ 4  │望遠鏡      │ 1組  │黃欽隆│同上                  │
 ├──┼──────┼───┼───┼───────────┤
 │ 5  │公共電話IC卡│ 1張  │黃欽隆│供恐嚇取財犯罪所用之物│
 ├──┼──────┼───┼───┼───────────┤
 │ 6  │袖套        │ 2雙  │庚○○│供竊盜犯罪預備之物    │
 ├──┼──────┼───┼───┼───────────┤
 │ 7  │鉛塊        │ 7個  │庚○○│同上                  │
 ├──┼──────┼───┼───┼───────────┤
 │ 8  │彩帶        │ 1捲  │庚○○│同上                  │
 ├──┼──────┼───┼───┼───────────┤
 │ 9  │鴨舌帽      │ 2頂  │庚○○│同上                  │
 ├──┼──────┼───┼───┼───────────┤
 │ 10 │防滑鞋      │ 1雙  │庚○○│同上                  │
 ├──┼──────┼───┼───┼───────────┤
 │ 11 │網子        │ 3件  │張旨龍│供竊盜犯罪所用之物    │
 ├──┼──────┼───┼───┼───────────┤
 │ 12 │鐮刀        │ 1支  │張旨龍│同上                  │
 └──┴──────┴───┴───┴───────────┘
附表三：主文
┌──┬───────────────┬─────────────────────┐
│編號│ 犯     罪      事     實     │主                                    文  │
├──┼───────────────┼─────────────────────┤
│ 1  │庚○○與黃欽隆、王成源、張旨龍│犯結夥三人以上攜帶兇器竊盜罪，處有期徒刑捌│
│    │共同於96年3 月24日上午某時許，│月，減為有期徒刑肆月，如易科罰金，以新臺幣│
│    │在臺北縣三芝鄉橫山村之山區，架│壹仟元折算壹日，扣案如附表二編號1至4、6至 │
│    │設捕鴿網攔截捕捉附表一編號1 至│12之物均沒收。                            │
│    │2 所示之鴿子。                │                                          │
├──┼───────────────┼─────────────────────┤
│ 2  │庚○○與黃欽隆、王成源、張旨龍│犯結夥三人以上攜帶兇器竊盜罪，處有期徒刑拾│
│    │共同於96年3 月29日上午某時許，│月，減為有期徒刑伍月，如易科罰金，以新臺幣│
│    │在臺北縣三芝鄉橫山村之山區，架│壹仟元折算壹日，扣案如附表二編號1至4、6至 │
│    │設捕鴿網攔截捕捉附表一編號3 至│12之物均沒收。                            │
│    │13所示之鴿子。                │                                          │
├──┼───────────────┼─────────────────────┤
│ 3  │庚○○與黃欽隆、王成源、張旨龍│犯結夥三人以上攜帶兇器竊盜罪，處有期徒刑柒│
│    │共同於96年3 月30日上午某時許，│月，減為有期徒刑月又拾伍日，如易科罰金，│
│    │在臺北縣三芝鄉橫山村之山區，架│以新臺幣壹仟元折算壹日，扣案如附表二編號1 │
│    │設捕鴿網攔截捕捉附表一編號14所│至4、6至12之物均沒收。                    │
│    │示之鴿子。                    │                                          │
├──┼───────────────┼─────────────────────┤
│ 4  │庚○○與黃欽隆、王成源、張旨龍│犯共同意圖為自己不法之所有，以恐嚇使人將本│
│    │共同於96年3 月24日竊得附表一編│人之物交付罪二次，各處有期徒刑捌月，均減為│
│    │號1 至2 所示之賽鴿後，由黃欽隆│有期徒刑肆月，如易科罰金，以新臺幣壹仟元折│
│    │、庚○○、王成源先後多次撥打電│算壹日，扣案如附表二編號5 之物沒收。      │
│    │話向附表一編號1 至2 所示之被害│                                          │
│    │人恫赫，致渠等心生畏懼而分別於│                                          │
│    │附表一編號1 至2 所示匯款時間、│                                          │
│    │匯款金額、匯款地點匯款至前揭張│                                          │
│    │佳冠之土城郵局帳戶，由王成源、│                                          │
│    │張旨龍提領該款項交予黃欽隆，由│                                          │
│    │黃欽隆朋分所得贓款。          │                                          │
├──┼───────────────┼─────────────────────┤
│ 5  │庚○○與黃欽隆、王成源、張旨龍│犯共同意圖為自己不法之所有，以恐嚇使人將本│
│    │共同於96年3 月29、30日竊得附表│人之物交付罪十二次，各處有期徒刑柒月，均減│
│    │一編號3 至14所示之賽鴿後，由黃│為有期徒刑參月又拾伍日，如易科罰金，以新臺│
│    │欽隆、庚○○、王成源先後多次撥│幣壹仟元折算壹日，扣案如附表二編號5 之物沒│
│    │打電話向附表一編號3 至14所示之│收。                                      │
│    │被害人恫赫，致渠等心生畏懼而分│                                          │
│    │別於附表一編號3 至14所示匯款時│                                          │
│    │間、匯款金額、匯款地點匯款至前│                                          │
│    │揭張佳冠之土城郵局帳戶，由王成│                                          │
│    │源、張旨龍提領該款項交予黃欽隆│                                          │
│    │，由黃欽隆朋分所得贓款。      │                                          │
└──┴───────────────┴─────────────────────┘


司法院資訊處製作；財團法人民間司法改革基金會備份。
